臺灣臺中地方法院民事判決
111年度訴字第1174號
原      告  陳茂松  
被      告  梁堯銘  
            王鏗普  
            羅國鴻  
上列當事人間請求損害賠償事件，本院不經言詞辯論，判決如下
：
    主    文
原告之訴及假執行之聲請均駁回。
訴訟費用由原告負擔。
    事實及理由
一、原告起訴意旨略以：被告臺中高分院法官，不查證、欠缺公
    平正義、不公不正，枉法裁判罪第213條、利用職權加害罪
    第124條、民事侵權行為第186條、同法第195條第1項分別定
    有明文。111年度聲再字第47號（審判長梁堯銘、王鏗普、
    羅國鴻）加害阻止再審，因而提出民事告訴狀，以維權益。
    其餘詳如附件所載。並聲明：（一）被告應給付原告新臺幣
    （下同）90萬元，及自起訴狀繕本送達翌日起至清償日止，
    按年息5%計算之利息；（二）願供擔保，請准宣告假執行。
二、本件未經言詞辯論，被告亦未提出書狀作何聲明或陳述。
三、原告之訴，依其所訴之事實，在法律上顯無理由者，法院得
    不經言詞辯論，逕以判決駁回之，民事訴訟法第249條第2項
    第2款定有明文。所謂原告之訴，依其所訴之事實，在法律
    上顯無理由者，係指依原告於訴狀內記載之事實觀之，在法
    律上顯然不能獲得勝訴之判決者而言（最高法院62年台上字
    第845號民事判例要旨參照）。按憲法第24條規定：「凡公
    務員違法侵害人民之自由或權利者，除依法律受懲戒外，應
    負刑事及民事責任。被害人民就其所受損害，並得依法律向
    國家請求賠償。」又國家賠償法第13條規定：「有審判或追
    訴職務之公務員，因執行職務侵害人民自由或權利，就其參
    與審判或追訴案件犯職務上之罪，經判決有罪確定者，適用
    本法規定。」係針對審判與追訴職務之特性所為之特別規定
    。故公務員於執行職務行使公權力時，因故意或過失不法侵
    害人民自由或權利者，人民固得依國家賠償法第2條第2項規
    定，對該公務員所屬機關請求損害賠償。惟如對於有審判或
    追訴職務之公務員，因執行職務侵害人民自由或權利，而欲
    請求該公務員所屬之機關賠償損害時，國家賠償法第13條既
    特別規定，須該公務員就參與審判或追訴案件犯職務上之罪
    ，經判決有罪確定者，始得為之，自不能僅依國家賠償法第
    2條第2項規定，請求該有審判或追訴職務之公務員所隸屬機
    關賠償其所受損害（最高法院75年度台再字第115號判決要
    旨）。是法律對審判或追訴職務之公務員，就其因執行職務
    所生侵權行為之賠償責任另為特別規定，旨在維護審判之獨
    立性及追訴職務之公務員不受外界干擾之目的。故民法第18
    6條第1項雖規定公務員因故意或過失違背對於第三人之職務
    ，致第三人受損害者，負賠償責任，惟於職司審判或追訴之
    公務員，仍應符國家賠償法第13條之特別規定，於該公務員
    就參與審判或追訴案件犯職務上之罪，經判決有罪確定者，
    始得對其請求損害賠償（臺灣高等法院臺中分院106年度上
    國字第7號民事判決、最高法院107年度台上字第1129號民事
    裁定、臺灣高等法院103年度上字第220號民事判決、最高法
    院103年度台上字第1796號民事裁定意旨參照）。
四、依本件原告所為主張，係以臺灣高等法院臺中分院111年度
    聲再字第47號刑事裁定之合議庭法官三人為被告，無非對於
    被告合議庭裁定駁回其再審之聲請不服，即空泛謾罵並濫訴
    請求賠償。依前揭說明，既查無被告就參與審判或追訴案件
    犯職務上之罪，經判決有罪確定者，原告依民法第186條、
    第195條第1項規定，請求被告給付90萬元本息，即足認依其
    所訴之事實，在法律上顯無理由，且此情形無可補正，爰依
    民事訴訟法第249條第2項第2款之規定，不經言詞辯論，逕
    以判決駁回其訴。假執行之聲請失所依附，併予駁回。
五、訴訟費用負擔之依據：民事訴訟法第78條。
中　　華　　民　　國　　111 　年　　5 　　月　　5 　　日
                  民事第三庭    法  官  蔡嘉裕
正本係照原本作成。
如對本判決上訴，須於判決送達後20日內向本院提出上訴狀。如
委任律師提起上訴者，應一併繳納上訴審裁判費。
中　　華　　民　　國　　111 　年　　5 　　月　　5 　　日
                                書記官  譚鈺陵